# 合并工作底稿上借贷“期出未分配利润”的原因是不是这样？（待思）

提问人：wufaxian 时间：2020-01-13 00:02:57
以存货减值在合并工作底稿上的常见抵消分录为例：
借 存货—存货跌价准备
贷 年初未分配利润
之所以要在新一年的合并工作底稿上，根据上年底稿上借贷的费用，“复盘”借或贷本年年初未分配利润。原因是：
新一年合并报表的年初股东权益不能直接抄上一年合并报表的数字（为什么不能抄？），必须用本年母子公司个别报表上的年初股东权益相加，在加减工作底稿上的借贷的股东权益 4 个子账户数据，算出新一年合并报表上的年初合并股东权益数字。是这样么？如果是，为什么要这样？为什么不直接抄上一年合并报表上的年末股东权益数字。
非要用个别报表股东权益数字 和 新一年 工作底稿上 借贷年初未分配利润的数字 后重新计算一遍？

回答人：chenyiwei
不是“新一年合并报表的年初股东权益不能直接抄上一年合并报表的数字”，而是本年度合并报表中的“年初未分配利润”项目的金额要通过一定的方式（母子公司加总+合并抵销）计算出来，确保与上年合并报表中年末未分配利润的衔接，也是对上年度抵销分录准确性的再次复核。如果没有发生同一控制下合并和前期差错更正，一般无无需重新计算合并本年度合并报表中的前期比较数据的，可以直接从上年度合并报表中转抄过来。

提问人：wufaxian 时间：2020-01-14 15:55:44
如果不重新合并计算本人合并报表中的前期比较数据。那在连续跨年考虑内部交易的存货跌价准备时，是否还必须要在工作底稿上写下面的分录？
借 存货——跌价准备
贷 年初未分配利润
方案A 不写，方案B写。A B两方案工作底稿上的存货跌价准备必然不同。最终出来的报表“存货”也必然不同吧。
——————因此这条分录的的作用不仅仅是对上年数据的复合吧。也不是可有可无的一条分录吧。

回答人：chenyiwei
这笔分录的目的是将上年度抵销分录对上年年末未分配利润的影响滚动到本年年初未分配利润中，所以有核对的作用，当然也不是可有可无。